【裁判字號】    93,訴,963
【裁判日期】    950103
【裁判案由】    竊盜
【裁判全文】
臺灣屏東地方法院刑事判決               93年度訴字第963號
公  訴  人  臺灣屏東地方法院檢察署檢察官
被      告  庚○○
上列被告因竊盜案件，經檢察官提起公訴（93年度偵字第4988號
、第5231號）及同署檢察官移送併辦（94年度偵字第261號），
本院判決如下：
    主  文
庚○○共同連續攜帶兇器竊盜，累犯，處有期徒刑貳年陸月，並
於刑之執行前，令入勞動場所強制工作年。扣案之Ｔ型六角扳
手貳支，均沒收。
    事  實
一、庚○○曾於民國69年間因竊盜等案件，經臺灣臺中地方法院
    69年度訴字第126 號判處有期徒刑12年，刑前強制工作，經
    二次減刑後，減為有期徒刑3 年，刑前強制工作；於84年間
    再因竊盜案件，經本院84年度訴字第318 號判處有期徒刑 3
    年確定，於85年10月8 日假釋出獄，並於87年1 月15日假釋
    期滿執行完畢；復於86年因竊盜案件，經臺灣花蓮地方法院
    86年度易字第1168號判處有期徒刑6 月確定；又於87年間因
    竊盜案件，經本院88年度訴字第192 號判處有期徒刑1 年10
    月，嗣上訴後，經臺灣高等法院高雄分院88年度上易字第16
    76號撤銷改判有期徒刑2 年6 月，刑前強制工作3 年確定，
    於92年11月16日執行完畢；復於93年3 月間因竊盜案件，再
    經本院93年簡字第1302號判處有期徒刑4 月確定，於94年 2
    月15日入監服刑，並於94年6 月14日縮刑期滿執行完畢。
二、詎庚○○猶不知悔改，復意圖為自己不法之所有，本於竊盜
    之概括犯意，或單獨一人，或夥同姓名、年籍不詳，綽號「
    小杰」、「杜狗」之成年男子，共同基於竊盜之犯意聯絡，
    連續為下列6 次竊行為，而有犯竊盜罪之習慣：
（一）於93年8 月24日6 時許，攜帶其所有客觀上足供兇器使用
      之Ｔ型六角扳手2 支，至屏東市○○里○○街64號前，以
      該2 支扳手竊取丙○○所有停放在該處之VX－7422號自小
      貨車（價值約新台幣【下同】2 萬元），得手後，將該自
      小貨車車牌取下並改懸掛WU－0922號車牌，留供己用。
（二）於93年9 月2 日10時20分許，攜帶上開Ｔ型六角扳手2 支
      ，至南投縣水里鄉頂崁村「金水里特產行」旁之空地，以
      該2 支扳手竊取乙○○所有停放在該處之車牌號碼656 －
      GB營業用大貨車（價值約40萬元），得手後，將之以10萬
      元之價格售予經營汽車保養場之蕭坤和，蕭坤和再以5 萬
      元之價格轉售予傅佐貴。
（三）於93年9 月4 日某時許，攜帶上開Ｔ型六角扳手2 支，並
      夥同綽號「小杰」之成年男子，由「小杰」駕駛車牌號碼
      不詳之自小客車搭載庚○○，至高雄縣甲仙鄉○○路19號
      前，因見戊○○所有車牌號碼WD－8803號自小客車（價值
      約11萬8 千元）停放該處，遂由「小杰」下車徒手打開該
      自小貨車車門後，再由庚○○持該2 支扳手撬開電門竊取
      該自小貨車，得手後，留供己用，並將該自小貨車之2 面
      車牌拆下藏放在上開竊得之VX－7422號自小貨車內，再將
      該自小貨車停放在屏東九如交流道下旁之產業道路上。
（四）於93年9 月20日3 時許，夥同綽號「杜狗」之成年男子，
      駕駛其所竊上開VX－7422號自小貨車至屏東縣高樹鄉新豐
      村台27線常美路旁，見甲○○所有已報廢之拖板車（舊車
      牌號碼為0000000 號，價值約5 萬元）停放在該處，利用
      該拖板車之鑰匙未取下之機會，發動該拖板車而竊取之，
      得手後，留供己用。
（五）於93年9 月20日4 時30分許，夥同綽號「杜狗」之成年男
      子，駕駛上開剛竊得之拖板車，至屏東縣高樹鄉新南村河
      床之農地旁，竊取己○○所有停放在該處之挖土機（價值
      約17萬元），得手後，利用上開竊得之拖板車載運拖行該
      挖土機離去現場，嗣拖行至屏東縣高樹鄉○○村○○○道
      路上時，因駕駛不慎致該拖板車之車輪陷入泥土內，而無
      法繼續駕駛該拖板車運載挖土機離去，始將竊得之拖板車
      、挖土機留在該產業道路上。
（六）於93年10月1 日7 時30分許，攜帶上開Ｔ型六角扳手2 支
      ，至高雄縣大樹鄉○○路芳都超商附近之農地，先以上開
      2 支扳手拆除陳郁遠所有停放在該處之車牌號碼KW－205
      號貨櫃曳引車之左、右車門鎖後（毀損車門鎖部分未據告
      訴），進入該車內竊取駕駛座上方遮陽板內之行車執照、
      拖車使用證、車輛保險證各1 枚及工具箱內之固定鉗1 支
      、一字螺絲起子1 支、十字螺絲起子1 支、車左右門鎖 2
      個、活動扳手2 支、尖嘴鉗2 支、梅花扳手3 支，並將拆
      下之左、右車門鎖各1 個（價值約3 千8 百元）攜回，再
      將之藏放在其位於屏東縣高樹鄉南華村堤防旁之工寮內。
二、嗣於93年10月4 日17時30分許，警方因查緝通緝犯前往其位
    於屏東縣高樹鄉南華村堤防旁之工寮，經庚○○同意搜索後
    ，在該工寮內查獲上開陳郁遠所有之行車執照、拖車使用證
    、車輛保險證各1 枚及固定鉗1 支、一字螺絲起子1 支、十
    字螺絲起子1 支、車左右門鎖2 個、活動扳手2 支、尖嘴鉗
    2 支、梅花扳手3 支（業已發還）；復於94年10月16日1 時
    40分許，庚○○駕駛前開竊得之VX－7422號自小貨車（業已
    改懸WU－0922號車牌），行經屏東縣高樹鄉省道台27線源泉
    段附近，為警發覺行跡可疑予以攔停後，發現該自小貨車車
    牌與車身引擎號碼不符，經查證後始知係丙○○失竊之自小
    貨車（業已發還），再經循線追查並起獲甲○○失竊之拖板
    車、己○○失竊之挖土機、乙○○失竊之車牌號碼656 －GB
    營業用大貨車（均已發還），並扣得庚○○所有供犯竊盜所
    用之Ｔ型六角扳手2 支，始知上情。
三、案經屏東縣警察局、屏東縣警察局里港分局報請臺灣屏東地
    方法院檢察署檢察官偵查起訴及移送併辦。
    理  由
壹、程序方面：
    按被告以外之人（包括證人、鑑定人、告訴人、被害人及共
    同被告等）於審判外之陳述雖不符刑事訴訟法第159 條之 1
    至之4 等4 條之規定，而經當事人於審判程序同意作為證據
    ，法院審酌該言詞陳述或書面陳述作成時之情況，認為適當
    者，亦得為證據；當事人、代理人或辯護人於法院調查證據
    時，知有刑事訴訟法第159 條第1 項不得為證據之情形，而
    未於言詞辯論終結前聲明異議者，視為有前項之同意，同法
    第159 條之5 定有明文。立法意旨在於傳聞證據未經當事人
    之反對詰問予以核實，原則上先予排除。惟若當事人已放棄
    反對詰問權，於審判程序中表明同意該等傳聞證據可作為證
    據；或於言詞辯論終結前未聲明異議，基於尊重當事人對傳
    聞證據之處分權，及證據資料愈豐富，愈有助於真實發見之
    理念，且強化言詞辯論主義，使訴訟程序得以順暢進行，上
    開傳聞證據亦均具有證據能力。被告庚○○於本院準備程序
    中就關於被害人丙○○、乙○○、戊○○、甲○○、己○○
    、陳郁遠及證人蕭坤和等人警詢筆錄之證據能力，均表示無
    意見等語（見本院卷第109 頁），且至言詞辯論終結前，就
    前開被害人、證人於警詢中所為陳述之證據能力亦均未聲明
    異議，依據前揭條文之規定，本件被害人丙○○、乙○○、
    戊○○、甲○○、己○○、陳郁遠及證人蕭坤和等人於警詢
    時之陳述，均有證據能力，合先敘明。
貳、實體方面：
一、訊據被告庚○○固坦承竊取事實欄二（四）至（六）所示車
    輛之事實，惟矢口否認竊取事實欄二（一）至（三）所示車
    輛之犯行，辯稱：事實欄二（一）的部分，係伊將自小貨車
    借給「小杰」，一星期後「小杰」把顏色、車型均相同的自
    小貨車開回來，還懸掛伊所出借之自小貨車車牌，故伊誤以
    為是自己的車，並不知道是贓車；事實欄二（二）的部分，
    並非伊所竊，伊僅是幫別人介紹車輛買賣而已；事實欄二（
    三）的部分，伊不清楚，係警方強迫伊承認的云云。經查：
（一）事實欄二（四）至（六）所示之犯行，業據被告於偵查中
      及本院審理時均供認不諱（見偵字第4988號卷第20頁至第
      21頁、聲羈卷第11頁、本院卷第35頁、第316 頁反面、第
      319 頁反面），核與被害人甲○○、己○○、陳郁遠於警
      詢時之指訴情節大致相符（見屏警刑三字第0930025862號
      卷第9 頁至第10頁反面、里警刑字第0930007385號卷第16
      頁至第17頁反面），復有贓物認領保管單3 紙、查獲及起
      獲贓車照片5 幀暨扣案之Ｔ型六角扳手2 支在卷可證，足
      見被告上開自白與事實相符，應可採信。被告確有夥同綽
      號「杜狗」之成年男子竊取甲○○所有之拖板車、己○○
      所有之挖土機及獨自持Ｔ型六角扳手2 支竊取陳郁遠所有
      KW－205 號貨櫃曳引車內之行車執照、拖車使用證、車輛
      保險證各1 枚及工具箱內之固定鉗1 支、一字螺絲起子 1
      支、十字螺絲起子1 支、車左右門鎖2 個、活動扳手 2支
      、尖嘴鉗2 支、梅花扳手3 支等物之事實，應可認定。
（二）被告雖否認有竊取事實欄二（一）至（三）之犯行。惟查
      ，上開3 部車輛確係被告持Ｔ型六角扳手2 支所竊之情，
      迭據被告於93年10月16日15時至16時警詢時供稱：「我是
      於93年9 月初時在南投縣水里鄉竊取的，該車是營業大貨
      車（砂石車），只有我自己去竊取的，我忘了該車車號為
      何，當初我竊取時該車牌是用塑膠製的，我就把它燒掉了
      ，該砂石車我就賣掉了，我把砂石車賣至屏東縣九如鄉給
      蕭坤和，是以新台幣10萬元正賣給蕭坤和」等語明確（見
      里警刑字第0930008042號卷第16頁）、於93年10月27日警
      詢時供稱：「警方查獲之VX－7422號自小客車是我竊取的
      沒錯；該放於失竊VX－7422號自小客車後行李箱地毯內之
      二面車牌（車號WD－8803）是我另竊取之自小客車將該車
      牌拆下後放於該處的，該車號WD－8803號自小客車是我於
      93年9 月初約2 、3 點，由一綽號『小杰』之朋友開一部
      紅色車輛載我前往高雄縣甲仙鄉○○○路邊有一部藍色小
      貨車，我叫『小杰』停車後以手開該車車門，發現該車未
      上鎖，我就以自備之六角扳手撬開該車電門後將該車竊走
      ，因為鄉下小貨車大都未掛車牌，所以我才將WD－8803號
      自小客車車牌拆下置於VX－7422號自小客車後行李箱地毯
      內，且我拆車牌時還將其中一面車牌弄斷，因VX－7422號
      自小客車是箱型車無法載運鐵材等物，而WD－8803號自小
      客車是小貨車可以載較多東西；我於10月16日被警查獲時
      ，該六角扳手2 支就被警方查扣；該車停放於屏東九如交
      流道下旁之產業道路；我竊取該WD－8803號自小客車後約
      3 天的晚上，我就將該WD－8803號自小客車停放於該處，
      我不曉得該車為何會不在該處」等語明確（見偵字第5231
      號卷第55頁至第57頁、第60頁）；復於偵查中供稱：「WU
      －0922號自小貨車大概是8 月下旬偷的，在屏東市偷的，
      一樣是帶六角扳手偷的」等語明確（見偵字第4988號卷第
      20頁）；再於本院羈押審理時供認：「在南投水里偷的，
      日期忘了，在93年9 月間，也是偷車子。也是自己一個人
      偷的，用六角扳手偷的」等語明確（見聲羈卷第11頁）。
      被告於偵查中供陳所竊者雖為「WU－0922號」自小貨車，
      然被告為警查獲時確係駕駛車牌號碼VX－7422號自小貨車
      ，且該自小貨車當時業已改懸「WU－0922號」車牌，故被
      告於偵查中所供承竊取之「WU－0922號」自小貨車係指VX
      －7422號自小貨車，應無疑義。而被告上開警詢、偵查中
      及本院羈押審理時之供述，經核復與被害人丙○○、乙○○、戊○○指訴失竊之情節相符（見里警刑字第09300073
       85 號卷第15頁正反面、里警刑字第09300008042 號卷第
      54頁至第56頁、里警刑字第0930007697號卷第7 頁至第 8
      頁），此外，復有贓物認領保管單3 紙、車籍資料作業詳
      細畫面2 紙、屏東縣警察局車輛（尋獲）電腦輸入單3 紙
      、南投縣警察局車輛協尋證明單1 紙、車輛竊盜、車牌失
      竊資料個別查詢報表－查詢車輛認可資料1 紙、查獲及起
      獲照片6 幀及扣案之Ｔ型六角扳手2 支在卷可證，是以，
      被告確有竊取如事實欄二（一）至（三）所示車輛之事實
      ，應堪認定。
（三）至被告辯稱：事實欄二（一）所示之車輛係「小杰」所還
      之贓車云云。惟查，同一車廠於同一時間出廠之同一款車
      輛，其在車型、顏色方面固會有相同之情形，然一旦車輛
      售出後，因使用者使用習慣、使用期間及保養維護狀況不
      同，則不論在外型、色澤、內裝或車輛性能等方面，當會
      產生差異性，職是，縱令係同時出廠之同款式車輛，在經
      過一段時間之使用後，勢必不可能如同全新的車輛一樣難
      以分辯。本件查獲之VX－7422號自小貨車，係1992年出廠
      之中華牌客貨兩用廂型車，有該車車籍資料作業詳細畫面
      、車輛竊盜詳細資料畫面各1 紙在卷可參，而依被告所陳
      「小杰」所歸還之車輛與失竊之VX－7422號自小貨車車型
      及顏色均相同，顯見被告所陳「出借之車輛」應係出廠逾
      10年之舊車，是依前所述，每輛舊車既有其不同之特性，
      各車主就其特性理應知之甚詳，當無可能發生將甲車出借
      ，以乙車歸還而車主竟不自知之情事。是被告上開所辯，
      顯與常情有悖，不足採信。
（四）被告雖又辯稱：事實欄二（二）所示之車輛，伊只是幫別
      人介紹買賣云云。然查，被告如何將上開營業大貨車出售
      予證人蕭坤和之情，業據被告於警詢時供承明確，已如前
      述，核與證人蕭坤和於警詢供述：其係於93年9 月26日以
      10萬元向被告購買1 部營業大貨車（砂石車），且購買時
      該砂石車就沒有車牌，與被告訂有買賣契約；其於93年10
      月3 日又將該車以5 萬元賣給傅姓男子等語相符（見里警
      刑字第09300008042 號卷第61頁至第62頁），並有汽車買
      賣合約書1 紙在卷可稽，是被告確係將上開營業大貨車售
      予證人蕭坤和之人無訛。再觀之上開汽車買賣合約書所載
      ，賣方記載者係「庚○○」，而被告已為60歲之人，依其
      成年人之知識、經驗，倘其僅是居間者，而非為實際之出
      賣人，其豈可能會在合約書上簽名，而自負買賣合約之出
      賣人責任。況訊之被告究係幫何人介紹買賣一節，其先於
      本院94年2 月16日準備程序時供陳係綽號「大條」之人，
      嗣又於本院94年6 月22日準備程序中供稱係綽號「杜狗」
      之人，其前後供述不一，且又無法提供綽號「大條」、「
      杜狗」之真實姓名、年籍資料，誠屬可疑，蓋果被告所陳
      為真，車主必與被告相熟識，否則，斷不可能將價值不低
      之營業大貨車交由被告全權處理。是以，被告所辯其係居
      間介紹人云云，顯屬臨訟卸責之詞，委不足採。
（五）被告另辯稱：事實欄二（三）所示之車輛，伊並不知情云
      云。惟觀之被告上開警詢時之供述，其就如何與「小杰」
      共同竊取該WD－8803號自小貨車及竊取該車之動機、時間
      、地點、藏置位置均詳細交待，並無齟齬之處，甚至主動
      告知警方其於拆除該自小貨車車牌時，曾將其中一面車牌
      折斷等語，是倘該自小貨車非被告所竊，其如何能知車牌
      有折損之情；另被告於本院審理時雖供稱：93年10月27日
      16時10分至16時50分止之警詢陳述，並未遭刑求，只是口
      氣很兇、很強硬等語，然參以被告為一成年人，且有多次
      竊盜前科而遭法院判處重刑，其對於供承犯罪將受徒刑之
      宣告應知之甚稔，斷無因警方問案口氣兇或強硬即率而坦
      承犯行之可能。是被告上開所辯，顯與常理有違，亦不可
      採信。
（六）至被告雖提供「小杰」之手機號碼，聲請本院查明「小杰
      」之真實姓名、年籍資料，以供傳喚「小杰」到庭證明事
      實欄二（一）所示之車輛，係「小杰」所歸還之贓車，非
      伊所竊云云。然除被告上開辯詞，顯與常理相悖而不足採
      信外，經本院向電信業者調取該手機號碼申辦人之資料，
      經電信業者回覆係名為「丁○○」之人所申辦，有中華電
      信股份有限公司函覆文1 紙在卷可憑（見本院卷第236 頁
      ），嗣本院依職權查明丁○○現因案在看守所收容中，經
      調取丁○○入看守所時之照片提供被告辯識，亦據被告答
      稱：丁○○非伊所述之「小杰」等語（見本院卷第318 頁
      ）。是以，被告既無法提供「小杰」之真實姓名、年籍資
      料，本院自無從予以調查，則被告所為上開傳喚「小杰」
      之聲請，即屬不能調查之證據，應依刑事訴訟法第163 條
      之2 第2 項規定，認為不必要而予以駁回，併此敘明。
（七）綜上所述稽勾互核，本件事證明確，被告犯行堪予認定。
二、查刑法第321 條第1 項第3 款所謂之「兇器」，其種類並無
    限制，凡足以對人身造成危險者均屬之；而攜帶兇器竊盜，
    祗須行竊時攜帶具有危險性之兇器為已足，行為人是否有以
    之為行兇之意圖或以該兇器直接進行竊盜行為，均在所不問
    。本件被告持以竊取事實欄二（一）至（三）、（六）所用
    之Ｔ型六角扳手2 支，至為銳利，倘持之行兇，足以對人之
    身體、生命、安全造成威脅，自屬兇器無訛。故核被告就事
    實欄二（一）至（三）、（六）之所為，係犯刑法第321 條
    第1 項第3 款之攜帶兇器竊盜既遂罪。就事實欄二（四）、
    （五）所為，係犯刑法第320 條第1 項之竊盜既遂罪。公訴
    人雖認被告就事實欄二（五）之行為係屬未遂，惟查，被害
    人己○○所有之挖土機原係停放在屏東縣高樹鄉新南村河床
    之農地旁，嗣為警起獲地點則係在屏東縣高樹鄉○○村○○○道路上，顯見該挖土機已脫離原所有人或持有人之支配，
    而置於被告實力支配之下，雖被告因拖運挖土機之拖板車車
    輛陷入泥中，致無順利載運該挖土機至目的地而放棄，然此
    並不影響本件犯罪既遂之認定，是公訴人上開所陳，容有誤
    會，附此敘明。被告就事實欄二（三）、（四）、（五）所
    示之犯行，係分別與綽號「小杰」、「杜狗」之成年男子共
    同為之，有犯意聯絡與行為分擔，為共同正犯。被告先後 6
    次竊盜犯行，時間緊接，所犯係基本構成要件相同之罪，顯
    係基於概括之犯意反覆為之，為連續犯，應論以罪名較重之
    連續攜帶兇器竊盜既遂1 罪，並加重其刑。公訴事實雖僅論
    及被告如事實欄二（一）、（三）、（四）、（五）之犯行
    ，惟被告其餘竊盜犯行與已起訴之犯罪事實，具有連續犯之
    裁判上一罪關係，已如前述，為起訴效力之所及，本院自應
    併予審理。公訴意旨雖又認被告如事實欄所示之犯行，係犯
    刑法第322 條規定之常業竊盜罪。惟按刑法上所謂常業犯，
    係指反覆以同種類之行為為目的社會活動職業性犯罪而言，
    亦即恃犯罪以維生，苟非以行竊為謀生之職業，縱有多次行
    竊，仍難以常業竊盜罪論擬（最高法院30年上字第328 號判
    例參照）。查被告行竊之次數雖多，惟被告除將事實欄二（
    二）所示之營業大貨車變賣得款10萬元外，其餘所竊車輛、
    物品則均留供己用（見偵字第5231號卷第10頁、第57頁），
    且查無販賣營生之證據，是本件尚乏證據足資證明被告係恃
    竊盜維生或係基於賴以謀生之常業犯意為之，即與刑法第32
    2 條常業竊盜罪之構成要件不合，公訴意旨認被告係犯同法
    第322 條之常業竊盜罪，容有未洽，惟起訴之社會基本事實
    相同，爰變更起訴法條。又被告曾於87年間因竊盜案件，經
    本院88年度訴字第192 號判處有期徒刑1 年10月，嗣上訴後
    ，經臺灣高等法院高雄分院88年度上易字第1676號撤銷改判
    有期徒刑2 年6 月，刑前強制工作3 年確定，於92年11月16
    日執行完畢，此有臺灣屏東地方法院檢察署刑案資料查註紀
    錄表及臺灣高等法院被告全國前案紀錄表各1 份在卷可按，
    其受有期徒刑之執行完畢後，5 年之內再犯有期徒刑以上之
    本罪，為累犯，應依法加重其刑，其有2 種刑之加重事由，
    應遞加重之。茲審酌被告素行非佳、教育程度不高、生活狀
    況不佳、犯罪之動機、目的、攜帶兇器行竊嚴重危害人民生
    命及財產安全、所竊財物價值不低、多已返還被害人、被害
    人所受之損害及其飾詞否認，並無悔意之犯罪後態度等一切
    情狀，量處如主文所示之刑。又被告係18歲以上之成年人，
    其曾於69年間因竊盜等案件，經臺灣臺中地方法院69年度訴
    字第126 號判處有期徒刑12年，刑前強制工作，經2 次減刑
    後，減為有期徒刑3 年，刑前強制工作；於84年間再因竊盜
    案件，經本院84年度訴字第318 號判處有期徒刑3 年確定，
    於85年10月8 日假釋出獄，並於87年1 月15日假釋期滿執行
    完畢；復於86年因竊盜案件，經臺灣花蓮地方法院86年度易
    字第1168號判處有期徒刑6 月確定；又於87年間因竊盜案件
    ，經本院88年度訴字第192 號判處有期徒刑1 年10月，嗣上
    訴後，經臺灣高等法院高雄分院88年度上易字第1676號撤銷
    改判有期徒刑2 年6 月，刑前強制工作3 年確定，於92年11
    月16日執行完畢；復於93年3 月間再因竊盜案件，再經本院
    93年簡字第1302號判處有期徒刑4 月確定，於94年2 月15日
    入監服刑，並於94年6 月14日縮刑期滿執行完畢，有臺灣屏
    東地方法院檢察署刑案資料查註紀錄表及臺灣高等法院被告
    全國前案紀錄表各1 份在卷可佐，被告有多次竊盜前科，且
    先後2 次令入勞動場所強制工作，仍不知警惕，一再犯案，
    且均係在刑之執行完畢後數月內即再度犯之，顯見其有犯罪
    之習慣，爰依竊盜犯贓物犯保安處分條例第3 條第1 項第 1
    款、第5 條第1 項前段、第4 條之規定，諭知應於刑之執行
    前令入勞動場所強制工作3 年，以資矯正。扣案之Ｔ型六角
    扳手2 支，係被告供犯罪所用之物，併依刑法第38條第1 項
    第2 款規定，宣告沒收。至公訴意旨認事實欄二（一）、（
    六）部分，被告係持Ｔ型扳手為之；就事實欄二（二）部分
    ，被告係持六角扳手為之，惟查，被告於警詢及偵查中固均
    供稱：係以六角扳手竊取事實欄二（一）、（三）所示之車
    輛，惟其亦於警詢時供稱：該六角扳手業經警方於93年10月
    16日扣押在案等語（見偵字第5231號卷第56頁、第57頁、偵
    字第4988號卷第20頁），再徵之被告於偵查中供稱：伊用Ｔ
    型六角扳手將KW－205 號車兩側車門鎖都拆下；大概是8 月
    下旬在屏東市偷WU－0922號車（實係指VX－7422號自小客車
    ），一樣是帶六角扳手偷的等語（見偵字第4988號卷第20頁
    ），足見被告所供六角扳手即為Ｔ型六角扳手之略稱，是以
    ，公訴意旨所載之Ｔ型扳手、六角扳手即為扣案之Ｔ型六角
    扳手無訛，職是，本院自無再就起訴書所載之Ｔ型扳手、六
    角扳手為沒收諭知之可能，併此敘明。
三、又被告固曾於93年3 月8 日7 時許，在彰化縣溪湖鎮○○路
    ○ 段231 號前，竊取巫煌池所有之IU－933 號營業大貨車，
    經本院於93年9 月22日以93年度簡字第1302號判處有期徒刑
    4 月確定，有上開判決書1 份在卷可考。查本件被告係自93
    年8 月24日起連續竊取如事實欄二所示之物，與上開確定判
    決所載被告竊取營業大貨車之犯行相距已有5 月有餘，是依
    犯罪時間觀之，已非緊接，自難認本件連續竊盜案與前案之
    犯行間有何概括犯意之可言，應認被告係另行起意犯之，與
    前案間要無連續犯之裁判上一罪關係，本院自仍應予論罪科
    刑，附此敘明。
據上論斷，應依刑事訴訟法第299 條第1 項前段、第300 條，刑
法第28條、第56條、第321 條第1 項3 款、第47條、第38條第 1
項第2 款，竊盜犯贓物犯保安處分條例第3 條第1 項第1 款、第
4條、第5 條第1 項，判決如主文。
本案經檢察官鐘仁松到庭執行職務。
中    華    民    國    95    年    1     月    3     日
                  刑事第二庭  審判長法  官  羅森德
                                    法  官  陳海寧
                                    法  官  蘇碧珠
以上正本證明與原本無異。
如不服本判決應於收受本判決送達後十日內向本院提出上訴書狀，
其未敘述上訴理由者，並得於提起上訴後十日內向本院補提理由
書狀（均須按他造當事人之人數附繕本）「切勿逕送上級法院」
中    華    民    國    95    年    1     月    3     日
中華民國刑法第321條
犯竊盜罪而有左列情形之一者，處 6 月以上、 5 年以下有期徒
刑：
一、於夜間侵入住宅或有人居住之建築物、船艦或隱匿其內而犯
    之者。
二、毀越門扇、牆垣或其他安全設備而犯之者。
三、攜帶兇器而犯之者。
四、結夥三人以上而犯之者。
五、乘火災、水災或其他災害之際而犯之者。
六、在車站或埠頭而犯之者。
前項之未遂犯罰之。


司法院資訊處製作；財團法人民間司法改革基金會備份。
